【裁判字號】    99,交聲,1512
【裁判日期】    990930
【裁判案由】    違反道路交通管理處罰條例聲明異議
【裁判全文】
臺灣臺北地方法院交通事件裁定
異  議  人  甲○○
即受處分人
上列受處分人因違反道路交通管理處罰條例案件，對於臺北市交
通事件裁決所99年9月13日所為之裁決（原處分案號：北市裁罰
字第裁22-RA0000000號）聲明異議，本院裁定如下：
    主  文
異議駁回。
    理  由
一、異議理由略以：受處分人甲○○以慢速行經路口，該處路口
    黑暗，其發現閃燈就立刻停止，並非故意闖紅燈云云。
二、按「汽車駕駛人，行經有燈光號誌管制之交岔路口闖紅燈者
    ，處新臺幣一千八百元以上五千四百元以下罰鍰。」、「汽
    車駕駛人有下列各款所列條款之一者，除依原條款處罰鍰外
    ，並予記點：．．．三、有．．．第五十三條．．．情形之
    一者，各記違規點數三點。」道路交通管理處罰條例第五十
    三條第一項、第六十三條第一項第三款（本案裁決書漏載第
    三款）分別定有明文。次按「汽車駕駛人之行為有下列情形
    之一，當場不能或不宜攔截製單舉發者，得逕行舉發：．．
    ．七、經以科學儀器取得證據資料證明其行為違規。．．．
    前項第七款之科學儀器應採固定式，並定期於網站公布其設
    置地點。但汽車駕駛人之行為屬下列情形之一者，不在此限
    ：一、闖紅燈或平交道。」道路交通管理處罰條例第七條之
    二第一項第七款、第二項第一款亦有明文規定。且依違反道
    路交通管理事件統一裁罰基準及處理細則第四十三條第一項
    、違反道路交通管理事件統一裁罰基準表規定，小型車違反
    道路交通管理處罰條例第五十三條第一項規定，於期限內繳
    納罰鍰或聽候裁決，應罰新臺幣（下同）二千七百元。
三、查受處分人駕駛車牌號碼二Ｆ－五七○八號自用小客車，於
    民國九十九年七月十七日上午零時五十二分許，在基隆市○
    ○路294巷口闖紅燈，為基隆市警察局交通隊（下稱原舉發
    單位）依據科學儀器取得證據資料（闖紅燈自動照相之照片
    ）證明其行為違規後，以受處分人違反道路交通管理處罰條
    例第五十三條第一項規定逕行舉發。嗣受處分人向臺北市交
    通事件裁決所（下稱原處分機關）申訴，經原處分機關函轉
    原舉發單位調查，認舉發無誤，原處分機關乃於九十九年三
    月十三日，以北市裁罰字第裁二二－ＲＡ0000000號
    裁決書裁罰二千七百元，並記違規點數三點，受處分人不服
    ，於法定期間內聲明異議。
四、經查，受處分人承認在上開時地穿越停止線前進，核與本案
    採證照片二幀相符（本院卷參照）。而受處分人雖以前揭情
    詞置辯，然按「違反行政法上義務之行為非出於故意或過失
    者，不予處罰。」行政罰法第七條第一項定有明文，且按「
    有繪設路口範圍者：車輛無視於紅燈警示，有穿越路口之意
    圖，而車身已伸入路口範圍亦視同闖紅燈．．．」亦經交通
    部八十二年四月二十二日交路字第○○九八一一號函示明確
    。本案係受處分人行經有繪設路口範圍處，而有穿越路口之
    意圖前進。雖受處分人辯稱該路口黑暗云云，然駕駛人本應
    注意道路狀況，及號誌、標線、標誌等設施之設置與管制、
    指示、警示、警告內容。且若如受處分人所言「該處黑暗」
    ，則紅綠燈號誌在黑暗中應更明顯，受處分人自不得推諉不
    知號誌顯示為紅燈。受處分人縱非故意無視紅燈警示仍前行
    ，但其應注意、能注意，而竟不注意紅燈之號誌管制，顯有
    過失。是以，受處分人行經本案路口，過失疏未注意紅燈之
    號誌管制，而基於穿越路口之意圖駕駛本案汽車，使車身伸
    入路口範圍。雖其發現遭闖紅燈自動照相儀器拍攝而停止前
    進，仍已屬前開函示所稱之闖紅燈行為，且應予處罰。
五、綜上，受處分人確於前述時、地有行經有燈光號誌管制之交
    岔路口闖紅燈之違規行為。從而，原處分機關依違反道路交
    通管理處罰條例第五十三條第一項、第六十三條第一項第三
    款、違反道路交通管理事件統一裁罰基準及處理細則第四十
    三條第一項、違反道路交通管理事件統一裁罰基準表規定，
    裁罰二千七百元，並記違規點數三點，核無違誤，本件聲明
    異議為無理由，應予駁回。
據上論斷，應依道路交通案件處理辦法第十九條，裁定如主文。
中    華    民    國    99    年    9    月    30     日
                  交通法庭法  官   姚念慈
上正本證明與原本無異。
如不服本裁定，應於裁定送達後5日內向本院提出抗告狀。
                          書記官   劉芸珊
中    華    民    國    99    年    9     月    30    日

司法院資訊處製作；財團法人民間司法改革基金會備份。
